MARÍALAURA RUSSOFELIZAR



(+5411) 6787-2803



in www.linkedin.com/in/lrfelizar



Irfelizaregmail.com



github.com/Irfelizar



C.U.I.L.: 27-36399296-5



Irfelizar.github.io/laurarusso.git hub.io/#home



Dr. Luis Belaustegui 1849 CABA (1416)

Estudiante de la Tecnicatura en Programación en Teclab (2° y último año de cursada).

Soy una persona proactiva, organizada, con buena presencia y responsable.

Con mi experiencia laboral desarrollé la capacidad de desenvolverme independiente y eficientemente, lo que me permite diagramar soluciones informáticas de manera rápida y efectiva.

Actualmente me encuentro expandiendo mis habilidades en el área de Front End, aprendiendo lenguajes como Javascript, frameworks y librerías.

Estoy en la búsqueda de nuevos desafíos que me permitan aprender y crecer tanto en lo profesional como en lo personal.

CONOCIMIENTOS

• Inglés: Avanzado • Portugués: Básico

• Microsoft Office: Avanzado

• Corel Draw: Avanzado

• Adobe: Illustrator, Photoshop, XD (nivel medio)

• Programación: HTML5, CSS3, Javascript, Jquery.js, Bootstrap 4, Github, Wordpress (nivel medio)

EDUCACIÓN

Teclab

TECNICATURA EN PROGRAMACIÓN 2019 - ACTUALIDAD

Coderhouse

DISEÑO UX 2018

IFTS N° 20: "Héroes de Malvinas"

TECNICATURA EN ADM. HOTELERA -2019

Instituto Monseñor Dillon

AUXILIAR IMPOSITIVO CONTABLE 2009

EXPERIENCIAS

Práctica Profesional

MUSEO DE INFORMÁTICA OCTUBRE A DICIEMBRE (2019)

• Actualización y modificación de Página Web en sistema Wordpress y creación de contenido en Photoshop para redes sociales.

Free-lance

PÁGINA WEB - ARTISTA (2019)

- Desarrollo de página web con plantilla Wordpress para artista español, con diseño de logos y todo el contenido de la web.
- https://www.jordancer.com

Emprendimiento propio

FETUCCI PIZZA PARTY (DICIEMBRE 2018 - ACTUALIDAD)

Encargada de local

RESTAURANT EL SICILIANO (DICIEMBRE 2018 - ACTUALIDAD)

Encargada de local

ALFA GRÁFICA DIGITAL (DICIEMBRE 2015 - OCTUBRE 2018)

• Atención al cliente, trabajos de diseño en Corel Draw para facturación, recetarios y tarjetas personales.

